# 请教版主，备考财务报表的编制

提问人：198006wei 时间：2015-07-29 13:33:05
最近做一家公司借壳上市，需要编制一年一期的备考财务报表，以前没有做过，请帮忙梳理一下编制过程及对细节的处理，重组是将上市公司的资产置出，只留下部分现金。此外，我搜索了关于备考财务报表一些信息，均提到有假设，除重组交易在视同备考期初完成外，其他数据还需要假设吗？麻烦哪位帮忙答疑解惑，给梳理一下，非常感谢！！！！！！

回答人：chenyiwei
备考报表的目的是向报表使用者提供假设拟实施的交易在报告期期初已完成，且整个报告期内的架构和关键交易条款保持不变的前提下，相关财务状况、经营成果的参考信息，为股东等报表使用者作出是否批准该交易的决策服务，因此以提升决策相关性作为首要的考虑因素。
备考报表一般都是以拟实施的重组交易在报告期期初已经实施完毕、由此形成的投资架构在报告期内一直稳定存续作为最基本的假设，也就是架构模拟是最基本、最常见的假设。但不排除在少数情况下，当资产置入将与业务模式、交易条款的变动同时发生且互为条件，事实上这两者构成重组交易的不可分割的组成部分时，一并模拟重组协议中已约定的交易条款变动的可能影响。如果不能证明该业务模式、交易条件等因素的变更是重组方案的内在组成部分，或者虽然是但其影响不能可靠计量的，则不能将业务模式、交易条件等的变更纳入模拟调整因素。

提问人：嫂嫂自重 时间：2017-09-12 17:40:49
非同一控制下评估增值，如果实体资产或者无形资产增值金额太大，在合并之前的模拟报表期间考虑增值部分的折旧与摊销的影响以及递延所得税负债的影响？ 我查阅了数十家上市公司备考审阅的编制，方法是五花八门，有的确认这部分的影响，有的也不确认这部分影响。还是说如果增值对以后基于假设的业务模式或者盈利能力产生较大影响的情况下需要在模拟期间对评估增值的摊销折旧进行调整，影响较小就不可以不考虑评估增值折旧摊销的影响？

回答人：chenyiwei
原则是尽可能使备考报表接近于日后收购完成后上市公司法定合并报表中的计量基础。如果不切实可行的，例如备考报表编制时标的资产的评估尚未完成，那也就只有暂时按账面价值来编制，但需在附注中明确提示。